# 急求！！关于IFRS10和IAS27的比较，请各位牛人指点一二！！！

提问人：淇 ki 时间：2012-04-01 12:15:52
麻烦问一下IFRS10和IAS27两者间有哪几点差异？还有现行的IAS27存在哪些不足呢？

回答人：chenyiwei
本版面和CPA之声版面上都有不少资料的，你可以搜索一下。总体上影响主要体现在合并报表范围的确定方面，对于合并报表编制的具体方法影响不是很大。